臺灣臺北地方法院小額民事判決
111年度北小字第3231號
原      告  富邦產物保險股份有限公司

法定代理人  賴榮崇  

訴訟代理人  許晏庭  
被      告  楊恩惠  


訴訟代理人  王健丞  
複  代理人  林鼎鈞  
上列當事人間請求侵權行為損害賠償(交通)事件，本院於民國11
1年7月29日言詞辯論終結，判決如下︰
    主      文
被告應給付原告新臺幣42,820元，及自民國111年6月10日起至清
償日止，按週年利率5％計算之利息。
原告其餘之訴駁回。
訴訟費用新臺幣1,000元，由被告負擔新臺幣593元，餘由原告負
擔。
本判決第1項得假執行。但被告如以新臺幣42,820元為原告預供
擔保，得免為假執行。
    事實及理由
一、原告起訴主張：被告於民國109年12月11日18時23分許，駕
    駛車牌號碼0000－00號自用小客車（下稱被告車輛），行經
    臺北市中山區堤頂大道2段與樂群一路路口處時，因未注意
    車前狀況之過失，其前車頭碰撞原告所承保、訴外人凃天祥
    所有並駕駛之車牌號碼000－0000號自用小客車（下稱系爭車
    輛）之車身，造成系爭車輛受有左後方之損壞（下稱系爭事
    故），系爭車輛經送修復後，原告本於保險責任賠付維修費
    用新臺幣（下同）72,250元（包含工資22,000元、烤漆費用
    17,550元、零件32,700元）。對於因為新換零件經計算5年
    折舊後僅存3,270元，故加計前述費用中之工資22,000元、
    烤漆費用17,550元後，合計為42,820元（計算式為：3,270＋
    22,000＋17,550＝42,820），沒有意見等情。爰依民法第191
    條之2、第196條等規定，代位提起本訴，並聲明：請求被告
    給付原告72,250元，及自起訴狀繕本送達翌日起至清償日止
    ，按週年利率5％計算之利息。
二、被告則以：對於本件原告陳報折舊後之金額計算總額為42,8
    20元沒有意見。但原告亦有變換車道、未注意其他車輛之過
    失等語置辯。並聲明：原告之訴駁回。
三、本院之判斷理由：
㈠原告主張系爭事故經過情形，業經原告提出當事人登記聯單、
  初步分析研判表、汽（機）車險理賠申請書、系爭車輛行照、
  汽車駕駛執照、估價單、統一發票、系爭車輛毀損照片等件為
  證據（見本院卷第13至20頁），並經本院依職權調取臺北市政
  府警察局交通警察大隊系爭事故調查卷宗核閱無誤(見本院卷
  第21至33頁)，且此情亦為被告所不爭執，應可採認。
㈡按汽車行駛時，駕駛人應注意車前狀況及兩車並行之間隔，並
  隨時採取必要之安全措施，為道路交通安全規則第94條第3項
  前段定有明文。查被告雖抗辯原告亦有變換車道事實、未注意
  其他車輛之過失云云。然系爭事故發生時，系爭車輛係處於為
  變換車道之靜止停等之狀態（即時速為0），此有系爭事故之
  道路交通事故調查紀錄表存卷可參（見本院卷第27頁），被告
  對此亦當庭表示沒有意見等語（見本院卷第72頁），徵以，系
  爭事故為系爭車輛受有左後方損壞，為被告車輛之車頭撞擊原
  告承保系爭車輛之左後靠近車輪處車身，足見系爭車輛已進入
  變換車道停等駛正中卻遭被告駕車撞擊，則系爭事故發生當下
  ，系爭車輛顯然並無被告所指稱有正在變換車道中而未注意其
  他車輛之過失情節。而被告於道路交通事故調查紀錄表中，亦
  已自承：其因欲左切至第1車道之，注意力皆集中在左側，突
  然聽到碰一聲...等語（見本院卷第28頁），系爭車輛既係處
  於靜止停等之狀態、被告車輛處於行進之狀態，被告車輛於行
  駛時自應注意車前之狀況，然被告恐因將注意力集中在左側，
  而疏未注意其他車前狀況，始致生系爭事故，無從認為被告車
  輛就撞擊系爭車輛已於無法注意避免之情形，是原告自得依相
  關規定請求被告負損害賠償之責任。又查系爭車輛於104年9月
  出廠，新換零件經計算5年折舊後僅存3,270元，兩造對此當庭
  已經表示不爭執（見本院卷第71至72頁），則原告得向被告請
  求給付車輛維修費之費用應為42,820元（計算式：零件3,270
  元＋工資22,000元＋烤漆費用17,550元＝42,820元），原告原請
  求逾此範圍之部分，為無理由，應予駁回。
㈢按給付無確定期限者，債務人於債權人得請求給付時，經其催
  告而未為給付，自受催告時起，負遲延責任。其經債權人起訴
  而送達訴狀，或依督促程序送達支付命令，或為其他相類之行
  為者，與催告有同一之效力。遲延之債務，以支付金錢為標的
  者，債權人得請求依法定利率計算之遲延利息。應付利息之債
  務，其利率未經約定，亦無法律可據者，週年利率為5％。民法
  第229條、第233條第1項及第203條分別定有明文。查原告依據
  保險法及民法侵權行為法律關係請求被告賠償維修費用42,820
  元，屬給付無確定期限，依前揭說明，原告主張以本件起訴狀
  繕本送達之翌日即111年6月10日（見本院卷第45頁）起至清償
  日止，按週年利率5％計算之利息，即屬有據。
四、綜上所述，原告請求被告給付42,820元，及自111年6月10日
    起至清償日止，按週年利率5％計算之利息，為有理由，應予
    准許。逾此部分，則為無理由，應予駁回。
五、本件原告勝訴部分，係就民事訴訟法第436條之8適用小額訴
    訟程序所為被告敗訴之判決，依同法第436條之20規定，應
    依職權宣告假執行，並依同法第436條之23準用第436條第2
    項，適用同法第392條第2項規定，依職權宣告被告如預供擔
    保，得免為假執行。
六、本件事證已臻明確，兩造其餘攻擊防禦方法及所提證據，核
    與判決結果不生影響，爰不逐一論列，併此敘明。
七、按適用小額訴訟程序事件法院為訴訟費用之裁判時，應確定
    其費用額，民事訴訟法第436條之19定有明文，爰依後附計
    算書確定本件訴訟費用額如主文第3項所示。
八、訴訟費用負擔之依據：民事訴訟法第79條。
中　　華　　民　　國　　111 　年　　8 　　月　　19　　日
　　　　　　　　　臺北簡易庭  法　官　徐千惠　　　
以上正本係照原本作成。
如不服本判決，須以違背法令為理由，應於判決送達後20日內向
本庭（臺北市○○區○○○路0段000巷0號）提出上訴狀（須按他造當
事人之人數附繕本）。如委任律師提起上訴者，應一併繳納上訴
審裁判費。
中　　華　　民　　國　　111 　年　　8 　　月　　19　　日
                              書記官  蘇冠璇
訴訟費用計算書
項　　　　目             金 　額（新臺幣）　　   備註
第一審裁判費　　　          1,000元
合　　　　計　　　          1,000元
附錄：
一、民事訴訟法第436條之18第1項：判決書得僅記載主文，就當
    事人有爭執事項，於必要時得加記理由要領。
二、民事訴訟法第436條之24第2項：　　
　　對於小額程序之第一審裁判上訴或抗告，非以其違背法令為
    理由，不得為之。
三、民事訴訟法第436條之25：　　
　　上訴狀內應記載上訴理由，表明下列各款事項：
    ㈠原判決所違背之法令及其具體內容。
    ㈡依訴訟資料可認為原判決有違背法令之具體事實。
四、民事訴訟法第436條之32條第2項：
　　第438條至第445條、第448條至第450條、第454條、第455條
    、第459條、第462條、第463條、第468條、第469條第1款至
    第5款、第471條至第473條及第475條第1項之規定，於小額
    事件之上訴程序準用之。